臺灣高雄地方法院刑事裁定　　　　　　 94年度交聲字第296號
原處分機關　交通部公路總局高雄區監理所
異　議　人　甲○○
上列受處分人因違反道路交通管理處罰條例案件，對於交通部公
路總局高雄區監理所94年5 月12日所為之處分（原處分案號：高
監自字第80-MO0000000號），聲明異議，本院裁定如下：
    主  文
原處分撤銷。
甲○○汽車行駛人，行經有燈光號誌管制之交岔路口闖紅燈，處
罰鍰新臺幣貳仟柒佰元，並記違規點數參點。
    理  由
一、異議意旨略以：異議人即受處分人駕駛車號7017-GN 號自用
    小貨車，於民國（下同）93年10月5 日下午4 時許，在台一
    線與台86線之有燈光管制號誌交岔路口處，因該路段之速限
    為時速70公里，車速較快，嗣異議人發現紅燈再行煞車時，
    其車已伸越停止線，且煞車持續中，而車速業已減至時速38
    公里，是異議人並無闖紅燈之意圖；又就本案請改依交通部
    82年4 月22日交路（82）字第009811號函釋，將本件異議人
    駕駛該車僅伸越停止線而未達路口範圍之行為，視為不遵守
    標線指示，而非闖紅燈，改處以道路交通管理處罰條例第60
    條第3 項規定之處分云云。
二、按汽車駕駛人，行經有燈光號誌管制之交岔路口闖紅燈者，
    處新臺幣（下同）1,800 元以上、5,400 元以下罰鍰，道路
    交通管理處罰條例第53條第1 項定有明文。
三、經查：
  （一）本件受處分人即異議人甲○○確於前開時地，駕駛自用
        小貨車闖紅燈穿越路口之事實，業據原處分機關提出上
        開交岔路口之微電腦測速照相之相片2 張、臺南縣警察
        局交通隊南縣警交字第MO0000000 號舉發違反道路交通
        管理事件通知單1 份在卷可稽，且異議人所提出之聲明
        異議意旨中亦自承：發現紅燈再行煞車已伸越停止線，
        且持續煞車中車速減至時速38公里等詞，則其違規闖紅
        燈之事實堪予認定。
  （二）次據卷附舉發機關之臺南縣警察局94年4 月20日南縣警
        交字第0940036698號函載明：該交岔路口微電腦測速照
        相機係採線圈感應式啟動，感應線圈埋設於停止線前，
        當號誌轉為紅燈，車體通過感應線圈時方能啟動相機執
        行測照，案發地點之台1 線與台86線路口「圓形黃燈」
        轉換為「圓形紅燈」秒數為3.9 秒，經對照路口微電腦
        測速照相機所攝照片（以下稱採證照片），車牌號碼70
        17-G N號自用一般小貨車，於93年10月5 日下午4 時0
        分許抵案發地點，適遇行向號誌紅燈亮啟後3.4 秒壓線
        並通過路口前停止線（可參第1 張採證照片）、4.2 秒
        駛抵路口中心處（參第2 張採證照片），並經儀器判讀
        通過路口之時速為38公里等情可參，是以駕駛人駕車行
        經上開交岔路口，原應注意路口所設之燈光管制號誌，
        該等法定之注意義務不因該路段速限較高而有不同，況
        即使速限較高之路段，駕駛人更應提早注意前方路況及
        燈光號誌之轉變，甚且應減速接近路口，以適時因應燈
        光號誌之轉變，然異議人對於其係發現紅燈始減速，且
        車身伸越停止線進入路口後，時速仍有38公里一情，亦
        無否認，核與前開路口偵測之照片2 張所示情節相符，
        顯見其未注意及車前在該路口所設置燈光管制號誌之燈
        號變化，更係於接近路口時始開始減速，以致顯示紅燈
        時，全車身均已超越停止線並進入路口範圍內，並且當
        時車速仍有時速38公里，則其顯有闖紅燈之違規行為已
        甚顯明。又依前述異議人駕駛車輛原應注意前方交岔路
        口之管制號誌，且當時又無不能注意之情事存在，竟因
        自身車速較快，而疏未能及時注意上開交岔路口燈光管
        制號誌之已顯示紅燈，以致其車全部車身於紅燈顯示階
        段，竟超越停止線進入交岔路口範圍內，則其上開闖紅
        燈之違規行為，縱非故意，亦有過失存在，是其所辯無
        闖紅燈之意圖云云，自不足採。
  （三）又依衡諸上開異議人自承進入前揭交岔路口後，仍持續
        煞車中，且於路口範圍內仍有時速38公里之車速等詞，
        以及前開照片所示，異議人全車身確實於燈光號誌顯示
        紅燈時進入交岔路口範圍內，並非僅止於部分車身超越
        停止線之情形；然交通部82年4 月22日交路（82）字第
        009811號函釋所指：係部分車身僅伸越停止線而未達交
        岔路口範圍內之情形，若全車身均號已進入交岔路口範
        圍內，自無該釋示之適用；就此異議人顯有誤會，自無
        可採；從而異議人前開所辯，均不足採，其闖紅燈之違
        規行為，事證已明，洵堪認定。
  （四）復就異議人上開異議既無理由，其有舉發所指之闖紅燈
        違規行為，已足認定。惟因原處分機關僅以道路交通管
        理處罰條例第53條規定裁處罰鍰2 千7 百元，然受處分
        人上開違規行為，依同條例第63條第1 項第3 款規定，
        除依前開條文科處罰鍰外，尚應記違規點數3 點，然原
        處分機關對於此部分漏未依同條例第63條第1 項第3 款
        之規定，並予記違規點數3 點，就此部分顯有未當，自
        應由本院撤銷原處分，並對違反高速公路管制規定之超
        速行為，以道路交通管理處罰條例第53條、第63條第1
        項第3 款之規定，裁處罰鍰2 千7 百元，並記違規點數
        3 點，以資適法。
據上論斷，應依道路交通案件處理辦法第20條，道路交通管理處
條例第53條、第63條第1項第3款，裁定如主文。
中　　華　　民　　國　　94　　年　　9 　　月　　23　　日
                    交通法庭    法　官  高思大
以上正本證明與原本無異。
如不服本裁定應於送達後5日內向本院提出抗告狀。
中　　華　　民　　國　　94　　年　　9 　　月　　26　　日
                                書記官  蔡語珊
